【裁判字號】    99,台上,3238
【裁判日期】    990527
【裁判案由】    妨害性自主
【裁判全文】
最高法院刑事判決            九十九年度台上字第三二三八號
上  訴  人  台灣高等法院檢察署檢察官
上  訴  人
即  被  告  甲○○
選任辯護人  張運弘律師
上列上訴人等因被告妨害性自主案件，不服台灣高等法院中華民
國九十九年三月二十五日第二審更審判決（九十八年度重上更(二)
字第一一五號，起訴案號：台灣桃園地方法院檢察署九十二年度
偵字第一三三八三號），提起上訴，本院判決如下：
    主  文
上訴駁回。
    理  由
壹、檢察官上訴部分：
按刑事訴訟法第三百七十七條規定，上訴於第三審法院，非以判
決違背法令為理由，不得為之。是提起第三審上訴，應以原判決
違背法令為理由，係屬法定要件。如果上訴理由書狀並未依據卷
內訴訟資料，具體指摘原判決不適用何種法則或如何適用不當，
或所指摘原判決違法情事，顯與法律規定得為第三審上訴理由之
違法情形，不相適合時，均應認其上訴為違背法律上之程式，予
以駁回。本件原審審理結果，認為上訴人即被告（下稱被告）甲
○○對於未滿十四歲之A 女（民國八十二年五月□日生，姓名及
住居所詳卷）為猥褻行為之犯行明確，因而撤銷第一審科刑之判
決，變更檢察官所引起訴法條，經比較新舊法律規定後，改判依
行為時連續犯規定仍論處被告連續對於未滿十四歲之女子為猥褻
之行為罪刑，已詳其調查、取捨證據之結果及憑以認定犯罪事
實之心證理由，並就被告否認犯行之供詞及所辯各語認非可採，
予以論述。法院之審判，固應以起訴之犯罪事實為範圍，但於不
妨害事實同一之範圍內，仍得自由認定事實。所謂事實同一，係
指與適用法律構成要件有關之基本犯罪事實同一而言，若個別案
件之基本犯罪事實同一性已足以確認，縱關於犯罪時間、地點或
方法之認定與證據所示之情形或起訴書所載者不盡相符，因無礙
於犯罪事實之同一性，亦不影響判決之結果，自不能漫指為判決
違背法令。原判決係依據被告於偵、審中之供述，及A 女經警陪
同所為指認之性侵害地點一致，因而認定被告有於如其事實欄所
載之時間、地點二次對A 女為猥褻之行為，縱或有與起訴書所載
時間以及A女前後指述地點不相適合之情形，惟原判決已說明A女
就案發地點之描述，容或因尚屬年幼（案發時年僅十歲），對於
地形地物之形容能力較低，因此有前後不一之情形，應以其二人
供述合致部分為可採信等由，並無礙於被告所犯對幼女猥褻罪基
本犯罪事實同一性之認定，對於全案情節及判決本旨皆無影響。
檢察官執此為指摘，自非適法之第三審上訴理由。又造成處女膜
裂傷之原因不止性交一端，A 女處女膜經檢驗雖有陳舊性裂傷，
原判決綜合全案證據資料，已論述說明並無證據證明係何時或何
原因所造成，自難執為被告有為強制性交之不利認定等旨綦詳，
經核並無不合。故上開A 女處女膜陳舊性裂傷究係如何形成，即
無調查之必要。檢察官於原審辯論終結前，亦均未聲請調查證據
，迨於上訴本院時，始主張原審有證據調查未盡之違法云云，自
非依據卷內資料而為指摘，其此部分之上訴，亦非合法。依上所
述，檢察官之上訴違背法律上之程式，應予駁回。
貳、甲○○上訴部分：
查上訴期間為十日，自送達判決後起算，刑事訴訟法第三百四十
九條前段定有明文。另依同法第六十二條規定，民事訴訟法第一
百三十八條之寄存送達，於刑事訴訟程序準用之。而民事訴訟法
第一百三十八條第二項明定，寄存送達，自寄存之日起，經十日
發生效力。本件被告甲○○因妨害性自主案件，經原審判決後，
該判決正本係於九十九年四月六日上午十時許送達於被告，因未
會晤被告本人或其同居人、受雇人，乃將之寄存送達於被告上開
住所之警察機關即桃園縣政府警察局大園分局大園派出所。自寄
存之日起，經十日，即於同年月十六日發生送達之效力。又依司
法院訂頒之法院訴訟當事人在途期間標準第二條規定，計算其在
途期間為三日，經扣除後，其十日之法定上訴期間，應於同年月
二十九日業已屆滿，且該上訴期間之末日又非星期日、紀念日或
其他休息日，則被告延至同年五月十三日始行提起第三審上訴，
顯已逾期，其上訴自非合法，應予駁回。
據上論結，應依刑事訴訟法第三百九十五條前段，判決如主文。
中    華    民    國  九十九  年    五    月  二十七  日
                      最高法院刑事第十三庭
                          審判長法官  賴  忠  星
                                法官  呂  丹  玉
                                法官  吳      燦
                                法官  蔡  名  曜
                                法官  葉  麗  霞
本件正本證明與原本無異
                                      書  記  官
中    華    民    國  九十九  年    六    月    一    日
                                                      Q

司法院資訊處製作；財團法人民間司法改革基金會備份。
